【裁判字號】    92,易,23
【裁判日期】    920509
【裁判案由】    竊盜
【裁判全文】
臺灣高雄地方法院刑事判決                            九十二年度易字第二三號
    公  訴  人  臺灣高雄地方法院檢察署檢察官
    被      告  甲○○
右列被告因竊盜案件，經檢察官提起公訴（民國九十一年度偵字第二四二三二號），
本院判決如左：
    主  文
甲○○竊盜，處有期徒刑參月，如易科罰金，以參佰元折算壹日。
    事  實
一、甲○○曾於民國七十八年八月間，因贓物案件，經臺灣臺北地方法院板橋分院判
    處有期徒刑四月，緩刑三年確定；復於七十九年七月間，因犯妨害自由罪，經臺
    灣士林地方法院（下稱士林地方法院）判處有期徒刑七月確定，並於七十九年十
    一月三十日起入監執行，嗣經士林地方法院以八十年度聲減字第七十四號裁定減
    刑為有期徒刑三月十五日，至八十年一月一日執行完畢；又於八十四年間因犯竊
    盜罪，經本院判處有期徒刑十月確定，於八十五年六月七日入監執行，至同年十
    二月七日縮短刑期執行完畢；再於九十年間，因犯侵占罪，經本院判處罰金二千
    元確定，嗣經通緝到案，於九十一年十月三十一日入監執行易服勞役，後於同年
    十一月六日執行完畢出監。
二、甲○○猶仍不知悔改，復意圖為自己不法之所有，於九十一年一月二十三日二十
    二時三十分許，在高雄市三民區○○○路與明誠路口前，利用機車使用人陳福成
    未上鎖之機會，竊取乙○○所有停放於該處之牌照號碼０二七─八四八九號重型
    機車乙輛及置於該輛重型機車內之行車執照乙枚，得手後作為交通工具之使用。
    嗣於九十一年十月三十日十三時二十分許，甲○○騎乘上開重型機車行經高雄市
    新興區○○路與河南路口時，因另案遭通緝逮捕時，持有來源不詳之機車鑰匙及
    機車行車執照，經警發現可疑，迨通知該機車車主乙○○後始知悉該車早已失竊
    ，為警方當場查獲。
三、案經高雄市政府警察局移送臺灣高雄地方法院檢察署檢察官偵查起訴。
    理  由
一、訊據被告甲○○矢口否認有何竊盜犯行，辯稱：伊於九十一年三月中下旬，在七
    賢一路與忠孝路、林森路附近打麻將，因友人康仔積欠伊賭債六千元，才將機車
    與行車執照交付作為抵押之用，伊並不知康仔的姓名年籍云云。經查：
    (一)被告右揭竊盜犯行，業據被害人乙○○、陳福成於警詢時指訴甚詳，復有車輛
      竊盜、車牌失竊資料個別查詢報表、贓物認領保管收據及車輛協尋證明單各一
      紙附卷可參。
    (二)被告雖以前詞置辯，惟被告於警詢時供稱：該車係於九十年三、四月間取得（
      見九十一十月三十日警詢筆錄），惟於偵查中又改稱：不記得是何時取得該車
      （見九十一年十月三十一日訊問筆錄），嗣於本院審理中又改稱：該車係於九
      十一年間三、四月取得（見本院九十二年四月二十四日審判筆錄），是被告就
      取得該輛重型機車之時間前、後供述已互不一致，顯有瑕疵。
    (三)另被告辯稱：該輛重型機車及行車執照係因其友人康仔為擔保賭債償還而交付
      云云，然被告自為警查獲至本院審理中，已歷經半年有餘，始終無法提出其友
      人康仔之姓名年籍，又被告於偵查中就機車鑰匙來源前後交代不清，是被告所
      辯顯係臨訟卸責之詞，不足採信。
    (四)況如被告所言該車係為擔保賭債償還而交付，則其友人康仔交付機車之目的係
      為擔保賭債之償還，非為辦理過戶登記，何有連同行車執照一併交付之理，是
      被告所辯有違經驗法則，不足採信。
    (五)至於被告請求傳喚其友人綽號「矮仔」以證明上開事實，被告遲於本院審理中
      始為此一辯解，且被告於本院審理中無法提出其友人真實姓名及確實住址，實
      有悖常情，是被告請求傳喚證人已無必要。綜上所述，本件事證明確，被告犯
      行堪以認定，應予依法論科。
二、查被告雖竊取機車及行車執照，惟被告係實施一個竊盜行為，仍應論以一個竊盜
    罪。核被告所為係犯刑法第三百二十條第一項竊盜罪。爰審酌被告犯罪後於本院
    審理中仍飾詞圖卸，避重就輕，毫無悔意，惟該機車係於七十五年出廠，目前價
    值尚非屬貴重，且被害人已於警詢中表示不再追究等一切情狀，量處如主文所示
    之刑，並諭知易科罰金之折算標準。另扣案之鑰匙一支，被告否認為其所有，且
    非供犯罪所用之物、亦非因犯罪所得之物，依法不予宣告沒收。
據上論斷，應依刑事訴訟法第二百九十九條第一項前段，刑法第三百二十條第一項、
第四十一條第一項，罰金罰鍰提高標準條例第一條前段、第二條，判決如主文。
本案經檢察官李婉凌到庭執行職務。
中    華    民    國      九十二    年      五       月        九       日
                                臺灣高雄地方法院刑事第四庭
                                         法  官  劉定安
右正本證明與原本無異。
如不服本判決，應於判決送達後十日內，向本院提出上訴狀。
                                         書記官  鍾錦祥
中    華    民    國      九十二      年      五      月      十六      日
附錄本判決論罪之法條：
刑法第三百二十條第一項
意圖為自己或第三人不法之所有，而竊取他人之動產者，為竊盜罪，處五年以下有期
徒刑、拘役或五百元以下罰金。


司法院資訊處製作；財團法人民間司法改革基金會備份。
